【裁判字號】    99,台抗,640
【裁判日期】    990812
【裁判案由】    違反毒品危害防制條例聲請再審
【裁判全文】
最高法院刑事裁定              九十九年度台抗字第六四０號
抗  告  人  甲○○
上列抗告人因違反毒品危害防制條例案件，不服台灣高等法院中
華民國九十九年六月二十三日駁回聲請再審之裁定（九十九年度
聲再字第二一七號），提起抗告，本院裁定如下：
    主  文
抗告駁回。
    理  由
按刑事訴訟法第四百二十條第一項第六款所謂發現確實之新證據
，係指該項證據，於事實審法院判決前已經存在，為法院及當事
人所不知，不及調查斟酌，而於判決後始行發現，且就證據本身
，從形式上觀察，顯然可認為足以動搖原確定之判決，而為受判
決人有利之判決者而言。本件抗告人甲○○對於原審九十八年度
上訴字第四三八一號確定判決聲請再審意旨略以：證人即警員莊
文宗與證人廖嘉忠交換條件，以「釣魚」方式，迫使廖嘉忠佯向
抗告人買毒，此有台灣板橋地方法院檢察署偵訊筆錄可稽；廖嘉
忠證稱：不認識抗告人，所述販毒情節係受莊文宗威嚇利誘所供
者；證人林文啟亦稱：伊當時被莊文宗攔下，舉槍喝令交出其向
綽號「斯文」買來之毒品，即被帶入警車內毆打逼供係抗告人所
交付，另鍾幸如、蔡扶佑亦皆被刑求等語。足見抗告人及相關證
人所為供述，均為警員威脅利誘、刑求逼供之不實證詞，原審漏
未調查審酌，影響審判之公正性，爰依刑事訴訟法第四百二十條
第一項第六款、第四百二十一條規定，聲請再審云云。惟查，證
人廖嘉忠、林文啟等人於警詢及偵查中之證詞，於第一審及原審
審理時即已存在，顯非原法院及抗告人所不知，不及調查斟酌，
至其後始行發現之新證據；又原確定判決依憑抗告人之部分自白
，證人廖嘉忠等人之證言，通聯紀錄、扣案之安非他命等證據調
查之結果，綜合判斷，認定抗告人確有共同販賣第二級毒品犯行
，非僅憑廖嘉忠等人之陳述為認定犯罪事實之唯一證據；矧原確
定判決並未引用林文啟、鍾幸如、廖嘉忠、莊文宗等人於警詢及
偵查時之證述，並敘明本案係警員查獲涉嫌施用毒品之廖嘉忠，
詢問其毒品來源，而以俗稱「釣魚」方式，請廖嘉忠打電話聯絡
上手，於交易時當場逮捕負責送貨之林文啟，致未得逞，並由通
聯紀錄循線查獲抗告人等情。已詳敘其取捨證據之理由。抗告人
聲請再審所述各節，係就原確定判決採證認事職權之適法行使，
再事爭辯，核與「發現確實之新證據」之再審事由不符；至於抗
告人所犯之罪並非不得上訴於第三審法院之案件，其另依刑事訴
訟法第四百二十一條規定聲請再審，亦有未合。原審因認其聲請
再審為無理由而予駁回，經核於法並無違誤。抗告意旨，仍執前
詞，任意指摘原裁定不當，為無理由，應予駁回。
據上論結，應依刑事訴訟法第四百十二條，裁定如主文。
中    華    民    國  九十九  年    八    月   十二   日
                      最高法院刑事第十庭
                          審判長法官  花  滿  堂
                                法官  黃  正  興
                                法官  陳  東  誥
                                法官  林  錦  芳
                                法官  洪  昌  宏
本件正本證明與原本無異
                                      書  記  官
中    華    民    國  九十九  年    八    月   十六   日
                                                      v

司法院資訊處製作；財團法人民間司法改革基金會備份。
